# SAAS 收入确认

提问人：zyp807 时间：2021-11-16 00:01:09
目前在做一家SAAS服务的公司，主要基于研发的平台向客户销售SAAS服务，客户付钱后会收到一个账户号，激活后在有效期内使用，需要联网使用，类似一个平台会提供各种功能，有两种特殊情况想要请教陈版主：
1.经销商业务
目前公司会通过经销商推介客户进行销售，公司与经销商签合同，销售价格为 4 元，经销商再与终端客户签合同，销售价格为 10 元，无三方合同，公司可以控制最终的价格，有定价权，经销商需要上传终端销售合同和收款水单到系统，公司才会为客户激活账户，公司定期会核查经销商销售价格是否与上报一致，目前公司是按照 4 元作为收入，在合同期限内分摊，目前想要改成按照 10 元确认收入，终端销售价格和付给经销商价格的差额7 元作为合同履约成本，在服务期限内随着收入确认逐渐摊销至销售费用，这种方法目前看到微盟集团、有赞均是按此方法进行计量收入，想问一下陈版按该方法核算是否要求一定有三方合同或者均为两方合同但第二份合同需要援引第一份合同才能按照该方法确认收入？
2.定制化开发业务
目前公司主要销售的SAAS业务为通用服务的提供，但部分客户希望提供定制化的SAAS服务，即二次开发业务，二次开发时间在10-50天不等，开发结束后由客户验收，原基础服务期限通常为1-2年不等，二次开发的定制化服务仍只能在原基础服务的有效期内使用，且其功能基于原基础服务，原基础服务在合同期限内按月进行分摊，目前想请教陈版客户关于二次开发的定制化服务是否也应在验收结束到合同结束期间内分摊，或者在验收时一次性确认收入？
我搜了过去陈版的回答，在 2020 年 10 月 10 日的回答中：
提问：公司系开发基于SaaS平台的软件，软件已是成熟产品，交付给客户时只需类似于初始化即可，合同约定购买 1 年的价格为 1 万，如，一次性购买 3 年，送 1 年，购买 5 年送 2 年，并备注价格金额中含3%的维护费用。到期后如客户不再续费，仅能查看原有已上传视频资料、维护已开户的用户等，无法继续上传视频、新开账户的操作等（上传视频、增加用户等系软件的基本服务内容）。请教陈版，上述交易是否可认定为软件销售与软件服务两项义务？他们之间的售价应如何认定？根据目前合同，软件销售是否需要分期确认？如考虑为销售软件使用权一次性确认收入，合同应如何约定？
回答：这类“软件即服务”的业务模式，仅仅依靠现有的软件客户端是无法单独运作的，需要依赖服务商提供的网络环境，这两者不可分割，因此应将软件销售和后续服务作为一个整体，收入在合同约定的服务期限内确认（一般按直线法摊销）。
两个例子情况是否类似？也应在合同期限内分摊确认收入？

回答人：chenyiwei
1 、要证明经销商所获得的利益属于会计准则所定义的“合同取得成本”并符合资本化条件。即两个合同之间需要有确定的关联，以证明该部分归属于经销商的利益与特定客户合同的获取直接相关，如果不获取则无需支付；以及该项支出可以通过后续确认的合同收入收回。
2 、此类定制服务仍依托于原先的SaaS服务，故不构成单独的履约义务，应将收取客户的定制费作为合同负债予以递延，一并在后续服务期间内摊销确认收入。为定制发生的成本可以作为合同履约成本予以递延，在服务期内摊销。